Inventaris van het archief van de Directie Sociale Verzekeringen en taakvoorgangers van het Ministerie van Sociale Zaken en Werkgelegenheid, 1990 - 2001
Nationaal Archief, Den Haag
- Taakuitvoering, B
  - Werknemersverzekeringen, B.2
    - Re-integratie en voorzieningen van werklozen en arbeidsgehandicapten, B.2.2
      - Stukken betreffende het tot stand komen en uitvoeren van de Wet tot wijziging van de Ziektewet, de Wet op de Arbeidsongeschiktheidsverzekering, de Algemene Arbeidsongeschiktheidswet en enkele andere wetten in verband met maatregelen ter vermindering van het ziekteverzuim, beperking van langdurige arbeidsongeschiktheid en bevordering van de arbeidsmarktkansen van arbeidsongeschikten, herschikking van bevoegdheden in de Ziektewet, alsmede enkele technische aanpassingen (Wet tot Terugdringing Arbeidsongeschiktheidsvolume (TAV))., 1990 - 1998; 628-646; 19 pakken
        - Algemeen.1990 - 1994, 628-637
          - 1990, 628
          - 1991 jan. - mei, 629
          - 1991 mrt. - mei, 630
          - 1991 mei - juli, 631
          - 1991 juli - sep., 632
          - 1991 sep., 633
          - 1991 okt. - dec., 634
          - 1991 nov. - 1992 okt., 635
          - 1992 okt. - 1994 mrt., 636
          - 1994 apr. - nov., 637
        - Reacties op de wet.1990 - 1998, 638-646
          - 1990 - 1991, 638
          - 1991, 639
          - 1991 - 1992, 640
          - 1992 - 1993 jan., 641
          - 1993 jan. - juli, 642
          - 1993 juli - dec., 643
          - 1993 okt. - 1994, 644
          - 1995 jan. - aug., 645
          - 1995 sep. - 1998, 646
      - Stukken betreffende het tot stand komen van de kabinetsreactie (Werken is beter) op het werkvoorstel, Terug van ziek geweest, van de Interbestuurlijke Projectgroep Sociale Vernieuwing (IPSV)., 1991 - 1993; 647; 1 pak
      - Stukken betreffende het opstellen van een nota aan de staatssecretaris van Sociale Zaken en Werkgelegenheid ten aanzien van een initiatief-voorontwerp van de Wet Keuringen door de Tweede Kamerfractie D'66., 1992 - 1993; 648; 1 omslag
      - Stukken betreffende het adviseren van de staatssecretaris van Sociale Zaken en Werkgelegenheid over de asbestproblematiek ter voorbereiding op het kabinetsstandpunt ten aanzien van een regeling voor asbestslachtoffers., 1992 - 1998; 649; 1 omslag
      - Stukken betreffende het adviseren van de minister en staatssecretaris van Sociale Zaken en Werkgelegenheid over de uitvoering van de Wet Arbeid Gehandicapte Werknemers (WAGW)., 1994 - 1997; 650; 1 pak
      - Stukken betreffende het beantwoorden van Kamervragen van M. Sterk van 28 juni 1995 over de vervoersvoorziening voor jonge gehandicapten., 651; 1 omslag
      - Stukken betreffende het tot stand komen van het Besluit van 14 augustus 1998 tot vaststelling van het tijdstip van inwerkingtreding van de Wet op de (Re)integratie Arbeidsgehandicapten (REA) met betrekking tot blindengeleidehonden en doventolken en de Regeling vaststelling van het tijdstip van beëindiging van de toepasselijkheid van de Algemene Arbeidsongeschiktheidswet (AAW) met betrekking tot de verstrekking van de blindengeleidehond en de doventolk voor de leefsfeer op grond van art. 57, eerste en tweede lid, onderdeel b., 1995 - 2000; 652; 1 pak
      - Stukken betreffende het wijzigen van het Besluit doventolkvoorziening Algemene Arbeidsongeschiktheidswet (AAW), en correspondentie met onder andere het Ministerie van Volksgezondheid, Welzijn en Sport (WVS) over de eventuele overheveling van de voorzieningen blindengeleidehond en doventolk in de levenssfeer naar (VWS), alsmede het beantwoorden van Kamervragen over de doventolk voorziening bij de deeltijdopleiding Leraar/Tolk Nederlandse Gebarentaal en de regeling van tolkuren in de leefsituatie., 1995 - 2000; 653-654; 2 pakken
        - 1995 - 1998, 653
        - 1997 - 2000, 654
      - Stukken betreffende het tot stand komen, wijzigen en uitwerken van de Wet op de (Re)integratie Arbeidsgehandicapten (REA)., 1995 - 2001; 655-693; 38 pakken en 1 omslag
        - Algemeen.1995 - 2001, 655-680
          - 1995 - 1997 jan. 21, 655
          - 1997 jan. 22 - feb. 20, 656
          - 1997 feb. 25 - mrt. 03, 657
          - 1997 mrt. 10 - mei 29, 658
          - 1997 juni 03 - 24, 659
          - 1997 juni 26 - juli 02, 660
          - 1997 juli 09, 661; omslag
          - 1997 juli 10, 662
          - 1997 juli 31 - aug. 28, 663
          - 1997 aug. 29, 664
          - 1997 sep. - okt. 08, 665
          - 1997 okt. 10 - 21, 666
          - 1997 okt. 22 - nov., 667
          - 1998 mrt. - apr. 02, 668
          - 1998 apr. 03 - 17, 669
          - 1998 apr. 21 - juni 10, 670
          - 1998 juni 11 - okt., 671
          - 1998 nov. - 1999 apr., 672
          - 1999 mei - sep., 673
          - 1999 okt. - 2000 apr., 674
          - 2000 mei - sep., 675
          - 2000 okt. - nov., 676
          - 2000 dec. - 2001 feb., 677
          - 2001 mrt., 678
          - 2001 apr. - aug. 02, 679
          - 2001 aug. 13 - dec., 680
        - Reacties op de Wet op de (Re)integratie Arbeidsgehandicapten.1996 - 2001, 681-693
          - 1996 mei - 1997 mrt. 21, 681
          - 1997 mrt. 24 - sep., 682
          - 1997 okt - 1998 mrt., 683
          - 1998 apr. - aug., 684
          - 1998 sep. - 1999 mrt., 685
          - 1999 apr. - 2000 jan., 686
          - 2000 feb. - sep., 687
          - 2000 okt. - dec., 688
          - 2001 jan. - mrt., 689
          - 2001 apr. 01 - 12, 690
          - 2001 apr. 13 - juni, 691
          - 2001 juli - sep., 692
          - 2001 okt. - dec., 693
      - Stukken betreffende het tot stand komen van het regeringsstandpunt ten aanzien van en het adviseren van de minister en staatssecretaris van Sociale Zaken en Werkgelegenheid over gelijke behandeling van gehandicapten en chronisch zieken en de financiële gevolgen voor gehandicapten bij het invoeren van rekeningrijden., 1997 - 2000; 694; 1 pak
      - Stukken betreffende het tot stand komen van het Besluit houdende regels met betrekking tot de vaststelling van een arbeidshandicap als bedoeld in art. 2, derde lid, van de Wet op de (Re)Integratie Arbeidsgehandicapten (REA) (Arbeidsgehandicaptenbesluit)., 1998 - 1999; 695; 1 pak
      - Stukken betreffende het aanwijzen van de Stichting Instituut voor Arbeidsintegratie en Scholing Heliomare als scholingsinstituut, als bedoeld in art. 44, eerste lid, van de Wet op de (Re)integratie Arbeidsgehandicapten., 1998 - 2001; 696; 1 pak
      - Stukken betreffende het tot stand komen van de regelingen inkomenstoets vervoersvoorzieningen in het kader van de Wet Re-integratie Arbeidsgehandicapten (REA) en voortzetting leefvervoersvoorzieningen buitenland in het kader van de Algemene Arbeidsongeschiktheidswet (AAW) en het behandelen van het voorstel tot overheveling van onderwijsvoorzieningen met betrekking tot de Wet REA naar het Ministerie van Onderwijs, Cultuur en Wetenschappen, en wijziging van de Wet op het Voortgezet Onderwijs., 1998 - 2001; 697-698; 2 pakken
        Stukken vallen buiten de handeling (066/269) periode.
        - 1998 - 2000 feb., 697
        - 2000 mrt. - 2001, 698
      - Stukken betreffende het tot stand komen van het wetsvoorstel tot wijziging van enkele sociale zekerheidswetten (Belastingplan 2002 V - sociale zekerheidswetgeving) inzake de vereenvoudiging van de werking van de Wet (Re)integratie Arbeidsgehandicapten (REA) en een vermindering van af te dragen premies aan werkgevers die ouderen in dienst nemen of houden (premiedifferentiatie)., 2001 - 2002; 699-701; 3 pakken
        - 2001 - 2002, 699
        - 2001 - 2002, 700
        - 2001 - 2002, 701
  - Uitvoeringsbeleid Sociale Verzekeringen, B.3
    - Structuur, inrichting en werkwijze van de uitvoeringorganisatie sociale verzekeringen, B.3.1
      - Uitvoeringsorganisatie sociale verzekeringen in het algemeen, B.3.1.1
        - Stukken betreffende het laten verrichten van onderzoek door onder andere de Sociale Verzekeringsraad (SVr) naar de uitvoeringskosten en beheersinstrumenten van de sociale verzekeringswetten, alsmede het aanbieden van de voortgangsrapportages aan de Eerste en Tweede Kamer van de Staten-Generaal., 1989 - 2001; 702-705; 4 pakken
          - 1989 - 1991, 702
          - 1991 - 1992, 703
          - 1992 - 1994, 704
          - 1995 - 2001, 705
        - Stukken betreffende het aan de minister van Sociale Zaken en Werkgelegenheid verstrekken van informatie met betrekking tot de wijziging van het Uitvoeringsbesluit Invorderingswet 1990., 1990 - 1991; 706; 1 omslag
        - Stukken betreffende het tot stand komen van het Besluit houdende uitvoering van de Coördinatiewet Sociale Verzekeringen (Uitvoeringsbesluit Coördinatiewet Sociale Verzekeringen 1992) en de Uitvoeringsregeling Coördinatiewet Sociale Verzekeringen 1992., 707; 1 omslag
        - Stukken betreffende het brengen van het overheidspersoneel onder de werking van de werknemersverzekeringen., 1992 - 1994; 708-709; 2 pakken
          - Klankbordgroep Project Overheidspersoneel onder de Werknemersverzekeringen ten behoeve van het opstellen van beslispunten ter voorbereiding op de besluitvorming,1992 - 1993, 708
          - Nota's inzake het leveren van commentaar en geven van advies op het rapport Overheidspersoneel onder de werknemersverzekering van de interdepartementale Werkgroep Sociale Zekerheid Overheidspersoneel, het eindrapport Haalbaarheidsonderzoek één uitvoeringsorganisatie sociale zekerheid overheidspersoneel van Berenschot en de rapportage van de Projectgroep Overheidspersoneel onder de Werknemersverzekeringen, alsmede nota's over uitvoeringsaspecten en het concept-wetsvoorstel,1992 - 1994, 709
        - Stukken betreffende het tot stand komen van een voorstel van Wet inzake het regionaliseren van de uitvoeringsorganisatie sociale verzekeringen (van sectorale naar regionale uitvoering van de werknemersverzekeringen)., 1992 - 1996; 710-713; 4 pakken
          - 1992 - 1994, 710
          - 1992 - 1994, 711
          - 1995 jan. - mei, 712
          - 1995 juni - 1996, 713
        - Stukken betreffende het treffen van een tijdelijke voorziening op grond van art. 115, tweede lid, Organisatiewet Sociale Verzekeringen (gedeeltelijke ontheffing BV Habivi van Werkloosheidswet (WW)-taken)., 1994 - 1995; 714; 1 omslag
        - Vergaderstukken van het bestuurlijk overleg tussen het Ministerie van Sociale Zaken en Werkgelegenheid en de Vereniging van Nederlandse Gemeenten met betrekking tot het in werking treden van de nieuwe Algemene Bijstandswet (nABW)., 1995; 715; 1 omslag
        - Stukken betreffende het beantwoorden van Kamervragen van A.J. Schimmel van 11 oktober 1996 over de procedure bij het verlenen van ontslagvergunningen., 1995 - 1996; 716; 1 omslag
        - Stukken betreffende het voorbereiden en tot stand komen van het ontwerp-voorstel van Wet houdende bepalingen in verband met de aanpassing van de uitvoeringsorganisatie sociale verzekeringen per 1 januari 1996 (ontvlechten van de bedrijfsverenigingen van uitvoeringsinstellingen)., 1995 - 1998; 717-723; 7 pakken
          - Algemeen.1995 - 1997, 717-721
            - 1995 feb. - juli, 717
            - 1995 juli - okt., 718
            - 1995 dec. - 1996 aug., 719
            - 1995 okt. - 1996 jan., 720
            - 1996 mei - 1997 apr., 721
          - Algemene correspondentie en reacties.1995 - 1998, 722-723
            - 1995 feb. - juli, 722
            - 1995 juni - 1998, 723
        - Correspondentie over diverse onderwerpen op het terrein van sociale verzekeringen met het College van toezicht sociale verzekering (Ctsv)., 1995 - 2001; 724-729; 5 pakken en 1 omslag
          - 1995 - 1997, 724
          - 1997, 725
          - 1998 - 1999, 726
          - 1999 - 2000, 727
          - 2000, 728; omslag
          - 2000 - 2001, 729
        - Stukken betreffende het behandelen van het voorstel van Wet tot wijziging van de Organisatiewet Sociale Verzekeringen (OSV) en enkele andere sociale verzekeringswetten tot invoering van een sociaal-fiscaal nummer en aanpassing van de geheimhoudingsbepalingen (Wet Sofi-nummer)., 1995 - 2001; 730-731; 2 pakken
          - 1995 - 2000, 730
          - 2000 - 2001, 731
        - Stukken betreffende het, gelet op art. 13, tweede lid van het Besluit voorwaarden erkenning uitvoeringsinstelling (Stb. 1997, 803) en art. 13, eerste lid, van de statuten van de Stichting Sociaal Fonds Bouwnijverheid (SFB) Aandelen A, verlenen van toestemming tot het ontbinden van de Stichting SFB Aandelen A., 1995 - 2001; 732; 1 pak
        - Stukken betreffende nota's aan de minister en staatssecretaris van Sociale Zaken en Werkgelegenheid inzake regelingen en uitvoering van sociale verzekeringen voor diverse beroepsgroepen., 1995 - 2001; 733-734; 2 pakken
          - 1995 - 1998, 733
          - 1996 - 2001, 734
        - Stukken betreffende het informeren van de minister en staatssecretaris van Sociale Zaken en Werkgelegenheid over het te sluiten convenant inzake de bemiddeling van arbeidsgehandicapten tussen het Gemeenschappelijk Administratiekantoor (GAK), de Uitvoeringsinstelling Sociale Zekerheid van de Overheid (USZO) en Arbeidsvoorziening., 1996 - 1998; 735; 1 omslag
        - Stukken betreffende het voeren van overleg met de uitvoeringsinstellingen (uvi's) over de administratieve dienstverlening aan de gemeenten, de betrokkenheid van de uvi's bij het Samenwerkingsorgaan Werk en Inkomen (SWI)-traject, de arbeidsbemiddeling voor arbeidsgehandicapten en de positie van het Landelijk instituut sociale verzekeringen (Lisv)/sectorraden zoals verwoord in de toelichting op het Wetsvoorstel Organisatiewet Sociale Verzekeringen 1979, het geven van een standpunt over de actuele samenwerkingsvormen tussen de uvi's en commerciële bankverzekeraars en het rapporteren aan de Vaste Commissie voor Sociale Zaken en Werkgelegenheid van de Tweede Kamer over de uitvoeringstoets Koppelingswet Sociale Verzekeringen en de implementatie van de Koppelingswet Sociale Verzekeringen bij de uvi's., 1996 - 1998; 736-737; 2 pakken
          - 1996 - 1997 okt. 09, 736
          - 1997 okt. 13 - 1998, 737
        - Stukken betreffende het, gehoord de Sociaal-Economische Raad (SER), aanwijzen van organisaties als representatieve organisaties van werkgevers en werknemers voor diverse sectoren., 1996 - 2001; 738-744; 7 pakken
          - 1996 - 1997, 738
          - 1996 - 1999, 739
          - 1996 - 2000, 740
          - 1997 - 1999, 741
          - 1997 - 2000, 742
          - 1999 - 2001, 743
          - 1999 - 2001, 744
        - Stukken betreffende het, gelet op art. 3, eerste lid, onderdeel j, van het Besluit Toetsingskader andere taken, op grond van art. 50 van de Organisatiewet Sociale Verzekeringen 1997, verlenen van toestemming aan GUO Uitvoeringsinstelling BV, voor het voeren van een gezamenlijke administratie voor de wettelijke taken en de werkzaamheden die ten behoeve van de cao-fondsen worden verricht., 1996 - 2001; 745; 1 omslag
        - Stukken betrekkende het rapporteren aan de minister en staatssecretaris van Sociale Zaken en Werkgelegenheid over de voortgang van het Project Organisatie Sociale Verzekeringen (OSV) 2000 ten behoeve van meer marktwerking., 1997; 746; 1 pak
        - Stukken betreffende het adviseren van de minister en staatssecretaris van Sociale Zaken en Werkgelegenheid inzake de organisatie van de uitvoering van de sociale verzekeringen., 1997 - 2001; 747-756; 9 pakken en 1 omslag
          - Algemeen.1997 - 1999, 747-752
            - 1997 - 1998 jan., 747
            - 1998 feb. - mrt. 19, 748
            - 1998 mrt. 24 - apr. 14, 749
            - 1998 apr. 01 - 27, 750
            - 1998 apr. 26 - juni 18, 751
            - 1998 juni 19 - 1999, 752
          - Kamervragen.1997 - 2001, 753-756
            - 1997 - 1998 juli, 753
            - 1998 okt. - 1999 juli, 754
            - 1999 aug. - 2001 juni, 755
            - 2001 juli - nov., 756; omslag
        - Landelijk instituut sociale verzekeringen (Lisv)., 1998 - 2001; 757-779; 21 pakken en 2 omslagen
          - Behandelen en het tot stand komen van de wijziging van de Ziektewet en enkele andere wetten, houdende intrekking van de bevoegdheid van het Lisv tot het stellen van afwijkende regels inzake de vaststelling van het dagloon voor één of meer categorieën van werknemers, teneinde te komen tot een eenvoudigere vaststelling van het dagloon (Wet Eerste Fase Vereenvoudiging Dagloonsystematiek),1995 - 2000, 757
          - Tot stand komen van een algemene maatregel van bestuur inzake het Besluit verplichte inkoop dienstverlening arbeidsgehandicapten Landelijk instituut sociale verzekeringen (Lisv)-Arbeidsvoorziening,1997 - 1998, 758
          - Informeren van de minister en staatssecretaris van Sociale Zaken en Werkgelegenheid over aangelegenheden en werkzaamheden van het instituut, alsmede vergaderstukken van het bestuurlijk overleg met het instituut.1997 - 2001, 759-775
            - 1997, 759
            - 1997, 760
            - 1997 - 1998, 761
            - 1998, 762
            - 1998, 763
            - 1998, 764
            - 1998, 765
            - 1998, 766
            - 1998 - 1999, 767
            - 1999, 768
            - 1999, 769
            - 1999, 770
            - 1999 - 2000, 771
            - 1999 - 2000, 772
            - 2000, 773
            - 2001, 774
            - 2001, 775
          - Tot stand komen van de Regeling houdende regels inzake afdracht van gelden aan het Lisv ten gunste van het Arbeidsongeschiktheidsfonds Jonggehandicapten,1998, 776; omslag
          - Goedkeuren van het Besluit van het Lisv tot wijziging van het Besluit van 18 december 1986 inzake regels om bij de berekening van het aantal arbeidsuren, uren waarin geen arbeid is verricht, gelijk te stellen met arbeidsuren en uren waarin arbeid is verricht, buiten beschouwing te laten,1998 - 2001, 777
          - Tot stand komen van het Besluit tot vaststelling van een algemene maatregel van bestuur als bedoeld in art. 69 van de Werkloosheidswet, houdende regels inzake subsidieverstrekking (Besluit subsidieverstrekking Werkloosheidswet (WW)), alsmede het goedkeuren van besluiten van het Lisv inzake vaststelling subsidieplafond WW voor het Uitvoeringsfonds voor de Overheid,1998 - 2001, 778
          - Het goedkeuren van de bijzondere Dagloonbesluiten Wet op de Arbeidsongeschiktheidsverzekering (WAO) en Ziektewet (ZW) van het Landelijk instituut sociale verzekeringen (Lisv), 2000 - 2001, 779; omslag
        - Stukken betreffende het informeren van de minister en staatssecretaris van Sociale Zaken en Werkgelegenheid over aangelegenheden inzake de uitvoeringsinstellingen (uvi's), onder andere een evaluatie van de in- en uitvoering van de Koppelingswet in de sociale zekerheid, het Rapport Op het scherp van rechtmatigheid, kwaliteitseisen- en instrumenten van uitvoeringsinstellingen en marktwerking in de uitvoering van de sociale verzekering., 1998 - 2001; 780-786; 7 pakken
          - 1998, 780
          - 1998 - 1999, 781
          - 1998 - 1999, 782
          - 1999, 783
          - 1999, 784
          - 1999 - 2000, 785
          - 2000 - 2001, 786
        - Stukken betreffende het informeren van de secretaris en voorzitter van de Tweede Kamer inzake de invulling van de nieuwe uitvoerings- en toezichtstructuur (SUWI) op grond van trendrapportages Handhaving, Arbeids(on)geschiktheid, Werkloosheid en Rechtsbescherming en Indelingszaken 2001 van het Landelijk instituut sociale verzekering (Lisv) en de rechtmatigheid- en doelmatigheidsrapportages van het College van toezicht sociale verzekering (Ctsv)., 1999 - 2001; 787-789; 3 pakken
          - 1999 - 2001, 787
          - 2001, 788
          - 2001, 789
        - Stukken betreffende het mede beantwoorden van Kamervragen van J.M.A.M. de Wit van 25 mei 2000 over het belastingnadeel door vroeg uitkeren door het Gemeenschappelijk Administratiekantoor (GAK)., 790; 1 omslag
      - Uitvoeringsregelingen van uitvoeringsorganen met betrekking tot de Ziektewet, B.3.1.2
        - Stukken betreffende het goedkeuren van uitvoeringsregelingen van de Bedrijfsvereniging voor de Textielindustrie., 1980 - 1992; 791; 1 omslag
        - Stukken betreffende het goedkeuren van uitvoeringsregelingen van de Bedrijfsvereniging Voedings- en Genotmiddelenindustrie., 1989 - 1990; 792; 1 omslag
        - Stukken betreffende het goedkeuren van uitvoeringsregelingen van de Bedrijfsvereniging voor Bank- en Verzekeringswezen Groothandel en Vrije Beroepen., 1989 - 1994; 793-798; 6 pakken
          - 1989 - 1993, 793
          - 1989 - 1994, 794
          - 1989 - 1994, 795
          - 1990 - 1993, 796
          - 1990 - 1993, 797
          - 1990 - 1994, 798
        - Stukken betreffende het goedkeuren van uitvoeringsregelingen van de Bedrijfsvereniging voor de Hout en Meubelindustrie, en de Groothandel in Hout., 1989 - 1994; 799; 1 pak
        - Stukken betreffende het goedkeuren van uitvoeringsregelingen van de Bedrijfsvereniging voor de Metaalnijverheid., 1989 - 1994; 800; 1 pak
        - Stukken betreffende het goedkeuren van uitvoeringsregelingen van de Bedrijfsvereniging voor het Vervoer., 1989 - 1994; 801; 1 pak
        - Stukken betreffende het goedkeuren van uitvoeringsregelingen van de Gemeenschappelijk Administratiekantoor (GAK)., 1989 - 1994; 802-809; 8 pakken
          - Algemeen,1989 - 1994, 802
          - Afschriften per werkgever met betrekking tot collectieve lijsten bovenwettelijke ziekengeldverzekering art. 60, lid 3 (per jaar alfabetisch geordend).1990 - 1993, 803-809
            - A - K,1990, 803
            - L - Z,1990, 804
            - A - K,1991, 805
            - L - Z,1991, 806
            - A - Z,1992, 807
            - A - J,1993, 808
            - K - Z,1993, 809
        - Stukken betreffende het goedkeuren van uitvoeringsregelingen van de Nieuwe Algemene Bedrijfsvereniging., 1989 - 1994; 810-821; 12 pakken
          - Bovenwettelijke ziekengeldverzekering; aanvragen tot verlenging van toestemming als bedoeld in art. 60, lid 3 van de Ziektewet,1990 - 1994, 810
          - Aanvragen, alfabetisch geordend op naam van de werkgever.1989 - 1994, 811-812
            - A - K,1989 - 1993, 811
            - L - Z,1989 - 1994, 812
          - Aanvragen, alfabetisch geordend op naam van een uitzendbureau.1989 - 1994, 813-819
            - A - C,1989 - 1994, 813
            - D - E,1989 - 1994, 814
            - F - I,1989 - 1994, 815
            - J - N,1989 - 1994, 816
            - O - R,1989 - 1993, 817
            - S - T,1989 - 1994, 818
            - U - Z,1990 - 1994, 819
          - Afschriften van verleende vergunningen op grond van art. 60, lid 6 door de Bedrijfsvereniging het Gemeenschappelijk Administratiekantoor aangevraagd.1994, 820-821
            Afschriften per werkgever met betrekking tot collectieve lijsten bovenwettelijke ziekengeldverzekering art. 60, lid 6.
            - A - K,1994, 820
            - L - Z,1994, 821
        - Stukken betreffende het goedkeuren van uitvoeringsregelingen van de Bedrijfsvereniging Steen-, Cement-, Glas- en Keramische Industrie., 1990 - 1991; 822; 1 omslag
        - Stukken betreffende het goedkeuren van uitvoeringsregelingen van de Bedrijfsvereniging voor Gezondheid, Geestelijke en Maatschappelijke Belangen (BVG)., 1990 - 1992; 823; 1 omslag
        - Stukken betreffende het goedkeuren van uitvoeringsregelingen van de Bedrijfsvereniging voor Overheidsdiensten., 1990 - 1992; 824; 1 omslag
        - Stukken betreffende het goedkeuren van uitvoeringsregelingen van de Bedrijfsvereniging voor de Detailhandel, Ambachten en Huisvrouwen (DETAM)., 1990 - 1993; 825-830; 4 pakken en 2 omslagen
          - Algemeen.1990 - 1993, 825-828
            - 1990 - 1992, 825; omslag
            - 1990 - 1993, 826; omslag
            - 1990 - 1993, 827
            - 1990 - 1993, 828
          - Afschriften van verleende toestemming op grond van art. 60, lid 3.1990 - 1993, 829-830